# 交叉持股披露问题

提问人：祈约 时间：2023-06-28 16:30:08
A公司持有B公司100%股权、持有C公司40%股权，B公司持有C公司60%股权。
在B公司合并层面，归母和归少最终都是A公司。报告披露的母公司和少数股东均列示为A公司，这样披露是否合理？

回答人：chenyiwei
这个结果是合理的。
虽然穿透来看，C公司100%的权益都最终归属于A，但其中有60%的权益是通过B间接享有，另外40%的权益是直接享有（不通过B）。站在子公司B的视角来看，其子公司的权益中并非由其自身控制的部分都被视为少数股东权益。因此在B的合并报表中，由A直接持有的C公司权益被作为少数股东权益。